---
title: "Modelado estadistico TP 1"
author: "Alamo, Corzini, Laria"
date: "2025-05-31"
output: pdf_document
---

```{r setup, include=FALSE}
knitr::opts_chunk$set(echo = TRUE)
```

## Ejercicio 1

Procedemos a realizar un Train-Test split convencional.

```{r}

```

## Ejericio 2

La pregunta elegida fue *Q43:	I think a natural disaster would be kind of exciting.*

## Ejercicio 3

Los problemas de usar una regresion lineal consisten fundamentalmente en los supuestos que se consideran al optar por este tipo de modelos. En particular se asume que la variable independiente [Nivel de conformidad] es una combinacion de lineal, en este caso, de la religion con la edad de la persona observada. Esto introduce la posibilidad de que el modelo retorne respuestas como $2,5$ o $\pi$ lo cual no seria optimo para nuestra tarea de clasificacion.

En el caso de la regresion logistica [CHEQUEAR PQ], el modelo establece que las clases a predecir (en nuestro ejemplo {1..5}) no deben poder ser ordenados (es decir establecer un orden jerarquico por asi decirlo), cuando claramente el nivel de conformidad de un usuario tiene esta propiedad. 


## Ejercicio 4

Los modelos de regresion ordinal son un tipo de modelo que se usa para clasificar una observacion en un conjunto de clases a las que se le puede asignar (o que naturalmente poseen) un orden relativo significativo.
